臺灣士林地方法院民事判決　　　　　　　99年度訴字第1553號
原　　　　告　板信商業銀行股份有限公司
法定代理　人　劉炳輝
訴訟代理　人　江正傑
訴訟代理　人　鄭士文
訴訟代理　人　劉憶如
被　　　　告　三普股份有限公司
兼法定代理人　連進隆
被　　　　告　黃幼伶
前　三　　人
訴訟代理　人　張仁龍律師
　　　　　　　趙彥雯律師
上列當事人間請求清償債務事件，本院於民國100 年3 月16日言
詞辯論終結，判決如下：
    主      文
被告應連帶給付原告新台幣參佰伍拾萬元，及自民國一○○年二
月二十八日起至清償日止，按年息百分之四點九二計算之利息，
暨自民國一○○年三月二十八日起至清償日止，其逾期在六個月
以內者，按上開利率百分之十，超過六個月者，按上開利率百分
之二十計算之違約金。
訴訟費用新台幣伍萬零伍佰元由被告連帶負擔。
    事實及理由
一、按訴狀送達後，原告不得將原訴變更或追加他訴，但擴張或
    減縮應受判決事項之聲明者，不在此限，民事訴訟法第255
    條第1 項第3 款定有明文，本件原告起訴時訴之聲明為「被
    告應連帶給付原告新臺幣（下同）500 萬元，及自民國99年
    10月1 日起至清償日止，按年息4.86% 計算之利息，暨自99
    年11月1 日起至清償日止，其逾期在6 個月以內者，按上開
    利率百分之十，超過6 個月者，按上開利率百分之二十計算
    之違約金」，嗣於本院審理中，將訴之聲明變更為「被告應
    連帶給付原告350 萬元，及自民國100 年2 月28日起至清償
    日止，按年息4.92% 計算之利息，暨自100 年3 月28日起至
    清償日止，其逾期在6 個月以內者，按上開利率百分之十，
    超過6 個月者，按上開利率百分之二十計算之違約金」（見
    本院100 年3 月16日言詞辯論筆錄），核屬減縮應受判決事
    項之聲明，依前揭規定，應予准許。
二、原告起訴主張：被告三普股份有限公司（下稱三普公司）以
    被告連進隆、被告黃幼伶為連帶保證人，於99年9 月27日與
    原告簽訂800 萬元之授信綜合額度契約，於總授信額度800
    萬元內動用借款，動用期間自99年9 月30日起至100 年9 月
    30日止，利息按撥款申請書或其他相關文件或約定所載利率
    計付，目前為依原告之月定儲利率指數加3.71% 機動計息，
    且逾期清償在6 個月以內者，應按約定利率10% ，超過6 個
    月以上者，按約定利率20% 計付違約金，而如有授信綜合額
    度契約第1 章第4 條第1 項各款所列事由，則債務視為全部
    到期，嗣三普公司即於99年9 月30日向原告借款500 萬元。
    詎三普公司於99年10月22日遭票據交換所為拒絕往來之公告
    ，依兩造授信綜合額度契約第1 章第4 條第1 項第5 款規定
    ，債務視為全部到期，應清償全部借款本金500 萬元及約定
    之利息暨違約金。因原告提起本件訴訟後，被告所積欠部分
    債務業以存款抵銷清償，故減縮聲明為如主文第1 項所示。
    為此，爰依消費借貸及連帶保證之法律關係，請求被告三普
    公司、連進隆、黃幼伶連帶如數給付。聲明：如主文第1 項
    所示。
三、被告三普公司、連進隆、黃幼伶對原告主張之借款債務金額
    ，及三普公司確於99年10月22日遭票據交換所宣告拒絕往來
    等節，並無爭執（見本院100 年3 月16日言詞辯論筆錄），
    惟辯稱：被告至今繳款正常，並無逾期情事，原告不得逕對
    被告訴請清償全部債務云云。聲明：原告之訴駁回。
四、經查：原告主張之事實，業據提出被告不爭執真正之授信綜
    合額度契約、放款主檔查詢單、撥款申請書、台幣牌告利率
    表、票據交換所拒絕往來通告等件為證。被告雖爭執原告不
    得訴請清償全部債務，惟按兩造授信綜合額度契約第1 章第
    4 條第1 項第5 款約定：立約人如有經票據交換所宣告拒絕
    往來之情形時，無須原告事先通知或催告，且不論授信是否
    全部到期，即喪失授信債務之期限利益，得視為全部到期，
    本件借款人三普公司既確有遭票據交換所宣告拒絕往來之情
    事，已該當兩造約定之喪失期限利益事由，原告請求清償全
    部債務，自屬有據，被告所辯尚無可採。
五、綜上，原告得請求被告三普公司清償全部債務，而被告連進
    隆、黃幼伶為連帶保證人，應與三普公司負連帶清償之責。
    從而，原告本於消費借貸及連帶保證之法律關係，訴請被告
    連帶給付如主文第1 項所示，為有理由，應予准許；並依職
    權確定本件訴訟費用5 萬500 元（即第一審裁判費）由被告
    連帶負擔。
六、據上論結，本件原告之訴為有理由，依民事訴訟法第85條第
    2 項，判決如主文。
中    華    民    國   100    年    3     月    31    日
                  民事第一庭  法  官  孫曉青
以上正本係照原本作成。
如對本判決上訴須於判決送達後20日內向本院提出上訴狀。如委
任律師提起上訴者，應一併繳納上訴審裁判費。
中    華    民    國   100    年    3     月    31    日
                              書記官  詹佳佩